ACORDAO-COMPLETO-2314863

ACÓRDÃO DE RELAÇÃO

ACÓRDÃO DE RELAÇÃO 1336/2019 ATA 3/2019 - PRIMEIRA CÂMARA

Acórdão 1336/2019-TCU-Primeira Câmara
Considerando que este Colegiado, por meio do Acórdão 5002/2018-TCU-Primeira Câmara, conheceu e rejeitou os embargos de declaração opostos por Victor Grabois contra o Acórdão 1534/2018-TCU-Primeira Câmara, porquanto não identificada omissão, contradição ou obscuridade;
Considerando que o referido responsável apresenta novos embargos, solicitando que, à luz dos artigos 5º, inciso LV, e 93, inciso IX, da Constituição Federal e do artigo 489, § 1º, inciso IV, do Código de Processo Civil, a integração do Acórdão 1534/2018-TCU-Primeira Câmara, mediante a apresentação da "devida fundamentação para adoção do entendimento de impossibilidade de reconhecimento de boa fé";
Considerando que os fundamentos requeridos, constantes do voto original, foram devidamente repisados no voto que deu azo aos embargos julgados por meio do Acórdão 5002/2018-TCU-Primeira Câmara;
Considerando que nos Acórdãos 5002/2018 e 1.534/2018, este Colegiado deixou assente a possibilidade de ser abatido do débito atribuído ao interessado a importância de R$ 44.672,87, recolhida pela AACEA/HFB em 10/2/2017;
Considerando que os presentes embargos têm o único propósito de rediscutir matéria analisada no acórdão original e nos embargos anteriores, ante o mero inconformismo do responsável em relação ao julgamento de suas contas;  
Considerando, portanto, o caráter meramente protelatório dos embargos ora analisados;
Os Ministros do Tribunal de Contas da União, reunidos em sessão da Primeira Câmara,  ACORDAM, por unanimidade, com fundamento nos arts. 32, inciso II, e 34 da Lei 8.443/92, c/c o art. 143, inciso V, alínea "f", do Regimento Interno, quanto ao processo a seguir relacionado, em  conhecer do documento ora analisado (peça 180) como mera petição, não aplicando, desse modo, a suspensão de prazo prevista no art. 287, § 3º,  do Regimento Interno do TCU.
1. Processo TC-Processo 009.055/2012-6 (TOMADA DE CONTAS ESPECIAL) 
	1.1. Responsáveis: Antonio Waldeck Gomes de Souza (XXX.016.427-XX) ; Associacao dos Amigos do Centro de Estudos e Aperfeicoamento do Hospital Geral de Bonsucesso - Aacea (05.253.095/0001-79) ; Celso Pereira Jordao (XXX.600.307-XX) ; Edward Melo de Britto (XXX.511.587-XX) ; Fiotec - Fundação para o Desenvolvimento Cientifico e Tecnológico (02.385.669/0001-74) ; Francisca Ruth Feijão Medina (XXX.231.147-XX) ; Fundação para o Desenvolvimento Social e Institucional (00.878.857/0001-09) ; Funerária Estrela da Manhã Ltda. (00.499.660/0001-69) ; Jonas Alcantara Vilhena Neto (XXX.082.977-XX) ; Marisa Zenaide Ribeiro Gomes (XXX.018.257-XX) ; Multiprof - Cooperativa Multiprofissional de Serviço (01.466.841/0001-51) ; Sidnei Nascimento Cabral (XXX.014.667-XX) ; Sociedade de Ensino Superior Estácio de Sá Ltda (34.075.739/0001-84) ; Victor Grabois (XXX.200.547-XX) ; Wania Guimarães  Damaceno Bastos (XXX.967.617-XX) 
	1.2. Recorrente: Victor Grabois (XXX.200.547-XX) 
	1.3. Órgão/Entidade: Hospital Federal de Bonsucesso
	1.4. Relator: Ministro Walton Alencar Rodrigues
	1.5. Representante do Ministério Público: Subprocurador-Geral Paulo Soares Bugarin
	1.6. Relator da deliberação recorrida: Ministro Walton Alencar Rodrigues
	1.7. Unidade Técnica: Secretaria do TCU no Estado do Rio de Janeiro (Sec-RJ) .
	1.8. Representação legal: Luzia Fernandes de Aguiar, representando Núcleo Estadual do Ministério da Saúde/RJ; Priscila Santos Martins (213.167/OAB-RJ) e outros, representando Victor Grabois; Jocélio Correa Pereira (13.744/OAB-RJ) e outros, representando Associação dos Amigos do Centro de Estudos e Aperfeiçoamento do Hospital Geral de Bonsucesso- AACEA/HFB. 
	1.9. Determinações/Recomendações/Orientações: não há.

Primeira Câmara

Hospital Federal de Bonsucesso

Antonio Waldeck Gomes de Souza (XXX.016.427-XX); Associacao dos Amigos do Centro de Estudos e Aperfeicoamento do Hospital Geral de Bonsucesso - Aacea (05.253.095/0001-79); Celso Pereira Jordao (XXX.600.307-XX); Edward Melo de Britto (XXX.511.587-XX); Fiotec - Fundação para o Desenvolvimento Cientifico e Tecnológico (02.385.669/0001-74); Francisca Ruth Feijão Medina (XXX.231.147-XX); Fundação para o Desenvolvimento Social e Institucional (00.878.857/0001-09); Funerária Estrela da Manhã Ltda. (00.499.660/0001-69); Jonas Alcantara Vilhena Neto (XXX.082.977-XX); Marisa Zenaide Ribeiro Gomes (XXX.018.257-XX); Multiprof - Cooperativa Multiprofissional de Serviço (01.466.841/0001-51); Sidnei Nascimento Cabral (XXX.014.667-XX); Sociedade de Ensino Superior Estácio de Sá Ltda (34.075.739/0001-84); Victor Grabois (XXX.200.547-XX); Wania Guimarães  Damaceno Bastos (XXX.967.617-XX)

ACORDAO-COMPLETO-2416359

Acórdão de Relação 6923/2020 - Primeira Câmara

Acórdão de Relação

ACORDAO-COMPLETO-2488151

Acórdão 18188/2021 - Primeira Câmara

ACORDAO-COMPLETO-2389865

Acórdão de Relação 70/2020 - Primeira Câmara

WALTON ALENCAR RODRIGUES

Ministro Walton Alencar Rodrigues

Luzia Fernandes de Aguiar, representando Núcleo Estadual do Ministério da Saúde/RJ; Priscila Santos Martins (213.167/OAB-RJ) e outros, representando Victor Grabois; Jocélio Correa Pereira (13.744/OAB-RJ) e outros, representando Associação dos Amigos do Centro de Estudos e Aperfeiçoamento do Hospital Geral de Bonsucesso- AACEA/HFB.

Subprocurador-Geral Paulo Soares Bugarin

TOMADA DE CONTAS ESPECIAL (TCE)

Secretaria do TCU no Estado do Rio de Janeiro (Sec-RJ).